【裁判字號】    98,交聲,209
【裁判日期】    980424
【裁判案由】    聲明異議
【裁判全文】
臺灣臺南地方法院交通事件裁定         98年度交聲字第209號
移送機關    交通部公路總局嘉義區監理所臺南監理站
異議人即
受處分人    甲○○
上列異議人即受處分人因違反道路交通管理處罰條例案件，對於
交通部公路總局嘉義區監理所臺南監理站民國98年1月22日所為
之裁決處分（處分案號：嘉監南字第裁74-S00000000號）聲明異
議，本院裁定如下：
    主    文
異議駁回。
    理    由
一、原處分意旨略以：異議人即受處分人甲○○（下稱異議人）
    駕駛車牌號碼706-EP號營業一般小客車，於民國97年12月29
    日19時15分許，在臺南市○○路○段282號前，因在設有禁止
    臨時停車標線之機慢車道臨時停車，經臺南市警察局第一分
    局警員製單逕行舉發，嗣經移送機關即交通部公路總局嘉義
    區監理所臺南監理站（下稱原處分機關）以其違規事證明確
    ，依道路交通管理處罰條例第55條第3款及道路交通管理事
    件統一裁罰基準表之規定，裁處異議人罰鍰新臺幣（下同）
    300元等語。
二、本件異議意旨略以：異議人當時在車內並未下車，警車開過
    去後，異議人即將車頭左轉駛出，準備等後方機車駛過後，
    將車開出來，當天警員雖有鳴笛要異議人將車頭轉回開進去
    ，但異議人車頭都已經開出來了，怎麼可能再進去？警察應
    該提出異議人違規的照片才能證明異議人有違規。又異議人
    既未下車，如何有違規？又怎麼是不服取締、拒絕停車稽查
    而逃逸？異議人對違規停車、不服稽查逃逸等處分提出異議
    等語（按：移送機關本件僅就違規停車部份裁罰，不服稽查
    逃逸部份另案裁罰，不在本件異議範圍內）。
三、按汽車駕駛人，在設有禁止臨時停車標誌、標線處所臨時停
    車者，處300元以上600元以下罰鍰，道路交通管理處罰條例
    第55條第3款定有明文。
四、經查：
  (一)異議人駕駛車牌號碼706-EP號營業一般小客車，於上開時間
    因在設有禁止臨時停車標線之機慢車道臨時停車，經臺南市
    警察局第一分局員警製單逕行舉發，並經原處分機關裁處如
    前所述之裁罰等情，有臺南市警察局97年12月29日南市警交
    字第S00000000號舉發違反道路交通管理事件通知單及原處
    分機關98年1月22日嘉監南字第裁74-S00000000號裁決書各1
    份附卷可稽。
  (二)次查，本件違規地點路面上劃有紅色禁止臨時停車實線，有
    現場照片四張在卷可稽；而本件違規當時共有三部車輛前後
    停在違規地點，異議人所駕駛之車輛係第三部，舉發員警就
    第一部及第二部車輛駕駛人之違規行為予以製單舉發，惟因
    警力不足，故未能攔下異議人駕駛之車輛而讓其離去，而另
    由舉發員警逕行舉發等情，業經證人即本件舉發之警員邱瑞
    慶於98年4月3日本院訊問時到庭結證稱：「（法官問：請陳
    述當日經過。）當日執行交通稽查勤務，我們兩個人到現場
    ，另名同事負責開車，當時我們見到違規地點有三台計程車
    停在機慢車道上，我們就開到最前面將第一部車攔下來，…
    ，我同事對第一部車開單，我是對第二部車開單，第三部車
    就離開了。」等語（見本院卷第32至33頁）；另證人即第一
    部車之駕駛人乙○○於98年4月3日訊問時到庭結證稱：「（
    法官問：有無在97年12月29日在火車站附近，北門路1段282
    號違規停在機慢車道被警開單？）有，那天我其實是第二台
    車，警察從後面來，我從後視鏡有看到，我想走，但是前面
    有一台計程車擋住，我按喇叭叭他，他開走我本來也要走，
    但是警察已經繞到我前面了，我走不掉，所以我才變成第一
    台車，所以開單的時候我是第一台車）」、「（法官問：異
    議人的計程車也是停在該處？）他是第幾台車我不知道，他
    在我後面。」等語（見本院卷第31頁）；證人即第二部車之
    駕駛人丙○○於98年4月3日訊問時到庭結證稱：「（法官問
    ：有無在97年12月29日在火車站附近，北門路1段282號違規
    停在機慢車道被警開單？」有。」、「（法官問：開單時，
    你是第幾台車？）第二台車。」、「（法官問：異議人的計
    程車也是停在該處？）是的，他車子停在我後面，我前面還
    有一台車。」等語明確（見本院卷第29至30頁）。是由上開
    三名證人之證詞可知，異議人於97年12月29日19時15分許在
    臺南市○○路○段282號前確實有在設有禁止臨時停車標線之
    處所臨時停車之違規行為，應可認定。
  (三)又本件雖無照片、錄音或錄影資料作為佐證，然警方取締交
    通違規事件，其以照相、錄影、錄音等方式取證者，固足為
    違規之證明，惟舉發之員警本身之目睹、耳聞，亦足為違規
    人違規之證明，非必所有之違規事件，均需有照相、錄影、
    錄音等證據方足為違規之證明。況警察執行勤務，事項繁瑣
    ，且違規情形一過即逝，並非長期存在，何能要求警察必備
    有照相機或錄影機等科學儀器取證？且本件異議人之違規行
    為已經舉發員警邱瑞慶及在場之另二名計程車駕駛乙○○、
    丙○○等三人到庭結證明確，而其等所述內容並無何矛盾或
    違背經驗法則之處，自得為本院判斷之依據。異議人主張應
    有違規照片才能證明其有違規等語，自無可採。
  (四)綜上所述，異議人駕駛車牌號碼706-EP號營業一般小客車，
    於上揭時、地有在設有禁止臨時停車標線處所臨時停車之違
    規事實既可認定，則原處分機關以異議人違反道路交通管理
    處罰條例第55條第3款及道路交通管理事件統一裁罰基準表
    之規定，裁處異議人罰鍰300元，核無不當，本件異議人之
    異議為無理由，應予駁回。
五、據上論結，應依道路交通管理處罰條例第87條第2項、道路
    交通案件處理辦法第19條，裁定如主文。
中    華    民    國    98    年    4     月    24    日
                    交通法庭  法  官 張家瑛
以上正本證明與原本無異。
如不服本裁定，應於收受送達後5日內向本院提出抗告狀。（應
附繕本）
                              書記官 李淑惠
中    華    民    國    98    年    4     月    27    日


司法院資訊處製作；財團法人民間司法改革基金會備份。
